【裁判字號】    94,易,2121
【裁判日期】    950209
【裁判案由】    違反商標法
【裁判全文】
臺灣臺中地方法院刑事判決              94年度易字第2121號
公  訴  人  臺灣臺中地方法院檢察署檢察官
被      告  戊○○
            丙○○
            己○○
            乙○○
上列被告等因違反商標法案件，經檢察官提起公訴（九十四年度
偵字第三○六五號、第一六二一三號），本院判決如下：
    主    文
戊○○明知為未得商標權人同意，於同一商品，使用相同之註冊
商標之商品而販賣，處有期徒刑肆月，如易科罰金，以佰元折
算壹日。扣案如附表編號一所示之仿冒商標商品，均沒收。
丙○○共同明知為未得商標權人同意，於同一商品，使用相同之
註冊商標之商品而販賣，處有期徒刑陸月，如易科罰金，以佰
元折算壹日。扣案如附表編號二至編號四所示之仿冒商標商品，
均沒收。
己○○、陳明通共同明知為未得商標權人同意，於同一商品，使
用相同之註冊商標之商品而販賣，各處有期徒刑伍月，如易科罰
金，均以佰元折算壹日。扣案如附表編號五、編號六所示之仿
冒商標商品，均沒收。
    犯罪事實
一、戊○○自民國九十二年間起，在彰化縣員林鎮○○路九十至
    一百號間之愛買吉安商店街經營「摩根牛仔服飾」，自九十
    二年九月六日起至九十三年十月三十一日止，多次搭乘復興
    航空公司、澳門航空公司之班機，經由澳門轉往香港、大陸
    地區採購服飾。其明知附件一所示之商標圖樣，係法商路易
    威登馬爾悌耶公司（下稱路易公司）向我國經濟部中央標準
    局（於八十八年一月二十六日改制為智慧財產局）申請註冊
    登記取得商標權，現仍於專用期間內（商標核准日期、專用
    期限、指定使用商品均詳如附件一所載），於商標專用期間
    內享有禁止他人於同一或類似商品為相同或近似使用之排他
    性權利。亦明知其於九十三年六月四日至同年月十一日間某
    日，在大陸地區向不詳姓名年籍之人所購入如附表編號一所
    示之皮包十七件，係不詳姓名年籍之人未得路易公司之授權
    或同意而使用相同於附件一所示由路易公司已註冊使用於如
    附件一所示種類商品商標圖樣之仿冒商品，竟基於販賣仿冒
    商標商品之犯意，將所購入如附表編號一所示之皮包十七件
    ，以「黃小魚」為收件人，自香港以郵寄快遞郵包（包裹號
    碼：二二三六○號）一包，由臺中關稅局郵遞報關之方式寄
    回臺灣。嗣於九十三年七月一日，經臺中關稅局進口課查驗
    發覺報警，並扣得如附表編號一所示之仿冒皮包十七件。
二、丙○○及甲○○（另案由臺灣臺中地方法院檢察署檢察官為
    不起訴處分）為夫妻，共同經營位於臺中市○區○○路二段
    八五號「和欣國際服飾行」，其二人平均每月二次搭乘國泰
    航空公司之班機前往香港、泰國等處採購服飾。其二人明知
    附件二所示之商標圖樣，係路易公司、瑞士商香奈兒股份有
    限公司（下稱香奈兒公司）、義大利商固喜歡固喜公司（固
    喜公司）向我國經濟部中央標準局（於八十八年一月二十六
    日改制為智慧財產局）申請註冊登記取得商標權，現仍於專
    用期間內（商標核准日期、專用期限、指定使用商品均詳如
    附件二所載），於商標專用期間內享有禁止他人於同一或類
    似商品為相同或近似使用之排他性權利。其二人亦均明知於
    九十三年六月八日至大陸地區廣東省東筦市某處所購入如附
    表編號二至編號四所示之皮包及皮夾共計二百二十四件，係
    不詳姓名年籍之人未得路易公司、香奈兒公司及固喜公司之
    授權或同意而使用相同於附件二所示由路易公司、香奈兒公
    司及固喜公司已註冊使用於如附件二所示之種類商品商標圖
    樣之仿冒商品，竟基於販賣仿冒商標商品之犯意聯絡，共同
    將所購入如附表編號二至編號四所示之皮包二百二十四件，
    分別以不知情之和欣國際服飾行員工蔡怡芬、丙○○之二姐
    黃淑華、丙○○之長子黃浩洋為收件人，自香港以郵寄快遞
    郵包（包裹號碼：二二二三八號、二二四一六號、二二四四
    一號、二二二四五號、二二二八○號、二二三七二號及二二
    三七七號）七包，由臺中關稅局郵遞報關之方式寄回臺灣。
    嗣分別於九十三年六月三十日、同年七月一日，經臺中關稅
    局進口課查驗發覺報警，並扣得如附表編號二至編號四所示
    之仿冒皮包、皮夾共計二百二十四件。
三、乙○○與己○○為夫妻，共同經營位在彰化縣溪湖鎮○○路
    二二一號、同縣員林鎮○○街二五一號之「衫七二十衣流行
    服飾店」及其分店，多次搭乘長榮航空公司之班機至香港採
    購服飾、皮件。其二人明知附件三之商標圖樣，係路易公司
    、香奈兒公司及法商克麗絲汀迪奧高巧股份有限公司（下稱
    克麗絲汀公司）向我國經濟部中央標準局（於八十八年一月
    二十六日改制為智慧財產局）申請註冊登記取得商標權，現
    仍於專用期間內（商標核准日期、專用期限、指定使用商品
    均詳如附件所載），於商標專用期間內享有禁止他人於同一
    或類似商品為相同或近似使用之排他性權利。其二人亦復明
    知於九十三年六月十八日至大陸地區某處所購入如附表編號
    五、編號六所示之皮包、皮夾及領帶共計四十八件，係不詳
    姓名年籍之人未得路易公司、香奈兒公司及克麗絲汀公司之
    授權或同意而使用相同於附件三所示由路易公司、香奈兒公
    司及克麗絲汀公司已註冊使用於如附件三所示之種類商品商
    標圖樣之仿冒商品，竟基於販賣仿冒商標商品之犯意聯絡，
    共同將所購入如附表編號五、編號六所示之皮包、皮夾及領
    帶共計四十八件，分別以乙○○（起訴書誤載為楊明泉）及
    不知情之「楊雅蘭」為收件人，自香港以郵寄快遞郵包（包
    裹號碼：二三○七七號、二二九七○號、二三一○四號）三
    包，由臺中關稅局郵遞報關之方式寄回臺灣。嗣分別於九十
    三年七月六日、同年七月七日，經臺中關稅局進口課查驗發
    覺報警，並扣得如附表編號五、編號六所示之仿冒皮包、皮
    夾及領帶共計四十八件。
四、案經法務部調查局航業海員調查處臺中站移送臺灣臺中地方
    法院檢察署檢察官偵查起訴。
    理    由
一、訊據被告丙○○對於上開事實坦承不諱，而如附件二所示之
    商標各為附件二所示之各公司向經濟部中央標準局（已改制
    為經濟部智慧財產局）申請註冊取得商標專用權之商標，指
    定使用於附件二所示之商品，且尚在專用期間內，有經濟部
    中央標準局商標註冊證、中華民國商標註冊證、經濟部智慧
    財產局商標（標章）圖形查詢資料等件附卷可稽。又如附表
    編號二至編號四所示之商品，其車工、色澤、金屬配件之結
    構造型及文字標示等，品質偽劣，與真品迥異，均為仿冒品
    等情，亦有鑑定人黃翊琇所出具之路易威登產品鑑定意見書
    三紙在卷可稽。此外，復有扣案如附表編號二至編號四所示
    之仿冒商標商品共計二百二十四件、Ｓｐｅｅｄ  Ｐｏｓｔ
    特快專遞報關單七紙、國際包裹補辦驗關手續通知單六紙、
    丙○○及甲○○旅客出入境記錄查詢各一份、扣押物品照片
    三幀附卷可資佐證，本件事證明確，被告丙○○之犯行應堪
    認定。
二、訊據被告戊○○、己○○、陳明通均矢口否認有上開犯行，
    被告戊○○辯稱：這些東西不是我寄的等語；被告己○○則
    辯稱：這些東西不是我寄的，也不是我的等語；被告乙○○
    辯稱：這些東西是我在大陸買的，因為帶不回來，請大陸廠
    商幫我寄回臺灣，是要送給親戚朋友，不是要轉售圖利等語
    。惟查：
  (一)如附件一、三所示之商標各為附件一、三所示之各公司向經
    濟部中央標準局（已改制為經濟部智慧財產局）申請註冊取
    得商標專用權之商標，指定使用於附件一、三所示之商品，
    且尚在專用期間內之事實，有經濟部中央標準局商標註冊證
    、中華民國商標註冊證、經濟部智慧財產局商標（標章）圖
    形查詢資料等件附卷可稽。而如附表編號一、編號五及編號
    六所示之商品，其來源不明，非來自原授權廠商，欠缺原廠
    商品之保證書、來源證明、收據、發票，欠缺原廠商品之標
    示吊牌、使用說明及精緻包裝，其車工、色澤、金屬配件之
    結構造型及文字標示等，品質偽劣，與真品迥異，均為仿冒
    如附件一、三所示商標權人之商標之商品等情，亦有鑑定人
    黃翊琇所出具之路易威登產品鑑定意見書三紙、賴麗玉所出
    具之瑞士鐘錶同業公會臺灣聯絡處鑑定證明書、黃婷妤所出
    具之鑑識證明書各一紙在卷可稽。又如附表編號一、編號五
    、編號六所示之仿冒商品均係自香港郵寄入關之事實，亦有
    Ｓｐｅｅｄ  Ｐｏｓｔ特快專遞報關單四紙、國際包裹補辦
    驗關手續通知單五紙及扣案物品照片三幀附卷可參，並有如
    附表編號一、編號五、編號六之仿冒商品扣案可資佐證。
  (二)被告戊○○自九十二年間起在彰化縣員林鎮○○路九十至一
    百號間之愛買吉安商店街經營「摩根牛仔服飾」，其貨源均
    係來自大陸地區，約每隔一個月至大陸地區批貨一次，並於
    九十三年六月四日至同年月十一日至大陸地區採購服飾等情
    ，業據被告戊○○於法務部調查局航業海員調查處臺中站調
    查時供述明確（見警卷第一一二頁反面、第一一三頁），並
    有摩根國際開發有限公司（下稱摩根公司）公司登記證明書
    一紙、戊○○旅客出入境記錄查詢四紙在卷可參，又如附表
    編號一所示之二二三六○號快遞郵包之寄送地址為被告戊○○位於彰化縣鹿港鎮人和巷八十三號住處之地址，亦為其戶
    籍地址，且該址為被告戊○○與其弟、其父母親所居住，而
    聯絡電話（○四）0000000號亦為被告戊○○所使用
    之電話之事實，亦經被告戊○○自承在卷（見警卷第一一三
    頁、見本院卷第八四頁、第八五頁），並有Ｓｐｅｅｄ  Ｐ
    ｏｓｔ特快專遞報關單一紙、中華電信豐原營運處第二業務
    中心受理有關機關查詢電信客戶資料清單及傳真資料各一紙
    在卷可憑，而上開二二三六○號快遞郵包既自香港郵寄至臺
    灣地區，顯然已有人事先購買如附表編號一所示之皮包十七
    件，並告知寄件人該快遞郵包之收件地址及聯絡電話，惟該
    寄件人既能同時知悉被告戊○○之住處地址及所使用之電話
    ，顯非出於任意猜測，再者，上開二二三六○號快遞郵包之
    真正收件人，又豈會甘冒郵包遭退回或被侵吞而損失貨款及
    運費之風險，而故意以被告戊○○之住處地址及電話為收件
    地址及聯絡電話，實有悖於常情。另由卷附之摩根公司公司
    登記證明書觀之，被告戊○○所經營之摩根公司其所營事業
    包括皮包、手提袋、皮箱批發，而被告戊○○所經營之摩根
    牛仔服飾，其貨源又均來自大陸地區，且被告戊○○前往大
    陸地區批貨之次數頻繁，顯見被告戊○○對於如何自大陸地
    區採購服飾及皮包等商品並輸入臺灣地區之途徑，自有相當
    程度之瞭解，而證人黃金魚未曾出國之事實，業據證人即被
    告戊○○之父黃金魚於偵查中結證屬實（見偵查卷第五八頁
    ），則上開二二三六○號快遞郵包自非證人黃金魚由香港所
    郵寄，然參以本件二二三六○號快遞郵包之收件人為「黃小
    魚」，與被告戊○○之父即證人黃金魚僅有一字之差，又被
    告戊○○於偵查中供稱：郵包名稱是黃小魚不是黃金魚，當
    時因奶奶不識字，才拿印章去領等語（見偵查卷第五九頁）
    ，可見被告戊○○已知悉其祖母不識字，不會拒收收件人為
    「黃小魚」之上開二二三六○號快遞郵包，為避免遭查緝而
    刻意以與相似於其父黃金魚之「黃小魚」為收件人，從而上
    開二二三六○號快遞郵包，係由被告戊○○自香港輸入應無
    疑異，被告戊○○所辯這些東西並非伊所寄云云，顯係卸責
    之詞，殊無可採。
  (三)本件二二九七○號、二三一○四號及二三○七七號快遞郵包
    係被告乙○○於九十三年六月十八日至大陸地區某處所購得
    如附表編號五、編號六所示之皮包、皮夾及領帶共計四十八
    件後，分別以「乙○○」、「楊雅蘭」之名義為收件人而以
    郵寄方式寄回臺灣地區等情，業經被告乙○○於本院審理時
    供承明確（見本院卷第三三頁、第八五頁、第八六頁），並
    有Ｓｐｅｅｄ  Ｐｏｓｔ特快專遞報關單三紙、乙○○旅客
    出入境記錄查詢一份、扣押物品照片二幀附卷可資佐證，被
    告乙○○於法務部調查局航業海員調查處臺中站調查時先辯
    稱：伊未曾從香港進口「ＬＶ」、「ＣＨＡＮＥＬ」、「Ｃ
    ＨＲＩＳＴＩＡＮ」等品牌皮包，且均非伊所有，付款方式
    及流向伊亦不清楚，郵包收件人楊雅蘭伊不認識等語（見警
    卷第一三二頁），其於偵查中亦辯稱：伊不知道二二九七○
    號、二三一○四號快遞郵包收件人為何係伊之名字等語（見
    偵查卷第五九頁），惟其於本院審理時則改稱：這些東西（
    如附表編號五、編號六所示之皮包、皮夾及領帶）係伊在大
    陸買的，因為帶不回來，請大陸廠商幫伊寄回臺灣，是要送
    給親戚朋友，不是要販賣等語（見本院卷第三三頁、第八六
    頁），被告乙○○前後所述不一，且相互矛盾，再者，被告
    乙○○於本院審理時辯稱：伊所購買之四十八件商品係要分
    送給陳明哲、陳寶玲、陳寶琴三人等語（見本院卷第八七頁
    ），倘被告乙○○為分送給陳明哲、陳寶玲、陳寶琴三人而
    於大陸地區購買皮包、皮夾及領帶，何以竟購買多達四十八
    件之商品，況由附表編號五、編號六觀之，被告乙○○所購
    買之仿冒路易公司皮包及皮夾即有三十九件之多，顯悖於常
    情。再者，被告乙○○本院審理供稱：伊不認識收件人楊雅
    蘭，因為賣方說一個包裹不能超過幾公斤，所以要分二包，
    伊不知道為何分二包不能寫同一個名字，亦不知道為何要寫
    楊雅蘭，對方寄之前就有告訴伊用楊雅蘭的名字等語（見本
    院卷第八六頁至第八八頁），若被告乙○○僅係單純購買皮
    包、皮夾及領帶餽贈親友，何以尚須另用「楊雅蘭」之名義
    為收件人，實有違常情，足見其另以「楊雅蘭」為收件人實
    係心虛之舉。再參以被告乙○○於法務部調查局航業海員調
    查處臺中站調查時供稱：「衫七二十衣流行服飾店」及分店
    登記負責人係伊岳母謝花，實際負責人係伊妻己○○，自半
    年前開始己○○即自行赴香港、大陸地區採購，平均每二個
    月需出國一次等語（見警卷第一三一頁反面、第一三二頁、
    第一三二頁反面），而其於偵查中亦供稱：伊二年多前有在
    「衫七二十衣服飾店」幫忙，伊出入香港頻繁係與己○○到
    香港買衣服等語（見偵查卷第五八頁、第五九頁），可見被
    告乙○○亦有參與「衫七二十一流行服飾店」採購商品，故
    被告乙○○於大陸地區購買如附表編號五、編號六所示之皮
    包、皮夾及領帶共計四十八件，顯係供「衫七二十衣流行服
    飾店」販賣所用。
  (四)被告己○○、乙○○於九十三年六月十八日一起出境至香港
    之事實，業據被告乙○○於偵查中及本院審理時供述明確（
    見偵查卷第五八頁、本院卷第八六頁），並有乙○○及己○○旅客入出境記錄查詢二份在卷可稽。又「衫七二十衣流行
    服飾店」之實際負責人為被告己○○等情，業經被告己○○
    、乙○○於法務部調查局航業海員調查處臺中站調查時供述
    明確（見警卷第一一八頁、第一三一頁反面），被告乙○○
    於本院審理時亦供稱：服飾店係伊妻己○○所經營等語（見
    本院卷第八六頁），則被告己○○與被告乙○○為夫妻，且
    一同於九十三年六月十八日一同出境至香港，被告乙○○於
    本院審理時復供稱：伊與己○○感情很好等語（見本院卷第
    八七頁），衡情，被告乙○○既與被告己○○一同前往香港
    、大陸地區購買服飾，應無刻意迴避被告己○○而獨自購買
    皮包、皮夾及領帶，且隱瞞其購買皮包、皮夾及領帶等商品
    之必要。又本件二三○七七號快遞郵包之收件人係「楊雅蘭
    」，收件地址復係被告己○○所經營之「衫七二十衣流行服
    飾店」分店之地址，而被告己○○及乙○○均自承不認識此
    人，若僅係被告乙○○之個人行為，被告己○○並不知情，
    則被告己○○自不可能收受陌生女子之快遞包裹，再者，被
    告乙○○早已知悉賣方係以「楊雅蘭」為收件人寄送二三○
    七七號快遞郵包，被告乙○○豈會甘冒郵包遭退回之風險，
    而未告知被告己○○其於大陸地區所購買如附表編號六所示
    之之皮包、皮夾及領帶係以「楊雅蘭」為收件人之快遞郵包
    寄回臺灣，此顯有違常理。況被告己○○平均每隔二個月即
    須至香港、大陸地區採購服飾，對於香港及大陸地區購買服
    飾、皮包等商品之情形，當知之甚詳，若被告乙○○擬購買
    皮包、皮夾及領帶餽贈親友，衡情，更應詢問被告己○○應
    至何處購買，故被告乙○○辯稱：己○○並不知情云云，顯
    係迴護被告己○○之詞，尚難採信。從而，本件二二九七○
    號、二三一○四號及二三○七七號快遞郵包應係被告己○○
    、乙○○自香港所郵寄亦無疑義。
  (五)綜上所述，本件被告戊○○、己○○、乙○○空言否認，顯
    係卸責之詞，不足採信。本件事證明確，被告戊○○、己○○、乙○○前開違反商標法之犯行，堪以認定。
三、按所謂販賣行為，並不以販入之後復行賣出為要件，祇要以
    營利為目的，而購入或賣出，有一於此，其犯罪即為完成（
    最高法院六十七年臺上字第二五○○號、六十八年臺上字第
    六○六號判例意旨參照）。查被告戊○○、丙○○、己○○
    、乙○○雖尚未有賣出如附表所示仿冒商品之行為，然其既
    意圖營利而購入如附表所示之仿冒商品，自已完成販賣之行
    為，是核被告戊○○、丙○○、己○○、乙○○所為，均係
    犯商標法第八十二條之販賣侵害他人商標之商品罪。公訴人
    認被告係犯輸入近似商標商品罪，惟大陸地區仍屬我國主權
    管轄區域，而輸入乃自他國運入方屬之，自不成立輸入罪。
    又商標法第八十二條之規定，其犯罪構成要件乃「明知為前
    條商品而販賣、意圖販賣而陳列、輸出或輸入者」，至於列
    舉之「販賣、意圖販賣而陳列、輸出、輸入」，不過為侵害
    行為態樣之列舉而已，因此被告戊○○、丙○○、己○○、
    乙○○等四人實際既係為供販賣而自大陸地區所購入，然因
    大陸地區仍屬我國主權管轄區域，而不能認係起訴書所載之
    「輸入」，惟起訴之基本社會事實仍屬同一，法院自得認定
    事實而為裁判，無庸變更起訴法條。被告丙○○與另案被告
    甲○○間以及被告己○○與被告乙○○間，就上開違反商標
    法之行為，均有犯意之聯絡，行為之分擔，各為共同正犯。
    另被告戊○○、丙○○、己○○、乙○○以一販賣行為分別
    侵害如附件一、二、三所示之多種註冊商標圖樣，為想像競
    合犯，均應依刑法第五十五條前段之規定，從一重處斷。爰
    審酌被告四人之素行、為圖私利，竟故意侵害他人之商標專
    用權，嚴重侵害他人享有之智慧財產權，並破壞我國保護智
    慧財產權之國際形象，被告丙○○販入仿冒商品之數量多達
    二百二十四件，惟其犯後坦承犯行，態度尚佳，被告戊○○
    、己○○、乙○○三人所販入之仿冒商品數量非鉅，然渠等
    犯後猶飾詞否認犯行，態度不佳等一切情狀，分別量處如主
    文所示之刑，並諭知易科罰金之折算標準。至公訴人雖求處
    被告戊○○、己○○、乙○○各有期徒刑八月等語，惟本院
    審酌被告戊○○、己○○、乙○○三人所販入之仿冒商品數
    量非鉅，本院認量處前開之刑，已足懲戒其等犯行，求刑意
    旨，毋寧過重，附此敘明。扣案如附表所示仿冒商標商品共
    計二百八十九件，分別係被告戊○○、丙○○、己○○、乙○○等四人犯商標法第八十二條之罪所販賣之物，均應依商
    標法第八十三條之規定併予宣告沒收。
據上論斷，應依刑事訴訟法第二百九十九條第一項前段，商標法
第八十二條、第八十三條，刑法第十一條、第二十八條、第五十
五條、第四十一條第一項前段，罰金罰鍰提高標準條例第二條，
判決如主文。
本案經檢察官丁○○到庭職務。
中    華    民    國    95    年    2     月    9     日
                  刑事第九庭    審判長法  官  陳得利
                                      法  官  何世全
                                      法  官  余德正
以上正本證明與原本無異。
如不服本判決，應於送達後十日內向本院提出上訴狀（須附繕
本），上訴於台灣高等法院台中分院。
                                      書記官  廖日晟
中    華    民    國    95    年     2    月    10    日
附錄論罪科刑法條
商標法第81條
未得商標權人或團體商標權人同意，有下列情形之一者，處三年
以下有期徒刑、拘役或科或併科新臺幣二十萬元以下罰金：
一  於同一商品或服務，使用相同之註冊商標或團體商標者。
二  於類似之商品或服務，使用相同之註冊商標或團體商標，有
    致相關消費者混淆誤認之虞者。
三  於同一或類似之商品或服務，使用近似於其註冊商標或團體
    商標之商標，有致相關消費者混淆誤認之虞者。
商標法第82條
明知為前條商品而販賣、意圖販賣而陳列、輸出或輸入者，處一
年以下有期徒刑、拘役或科或併科新臺幣五萬元以下罰金。
附表
┌──┬────────────────┬──┬─────┬─────┐
│編號│ 名                          稱 │數量│ 包裹號碼 │ 收 件 人 │
├──┼────────────────┼──┼─────┼─────┤
│1   │仿冒路易公司商標圖樣之皮包、皮夾│17  │22360     │ 黃小魚   │
├──┼────────────────┼──┼─────┼─────┤
│2   │仿冒路易公司商標圖樣之皮包、皮夾│133 │22238、224│ 蔡怡芬   │
│    │                                │    │16、22441 │          │
├──┼────────────────┼──┼─────┼─────┤
│3   │仿冒路易公司商標圖樣之皮包      │51  │22245、222│ 黃淑華   │
│    ├────────────────┼──┤80        │          │
│    │仿冒固喜公司商標圖樣之皮包      │6   │          │          │
│    ├────────────────┼──┤          │          │
│    │仿冒香奈兒公司商標圖樣之皮包    │6   │          │          │
├──┼────────────────┼──┼─────┼─────┤
│4   │仿冒路易公司商標圖樣之皮包      │25  │22372、223│ 黃浩洋   │
│    ├────────────────┼──┤77        │          │
│    │仿冒香奈兒公司商標圖樣之皮包    │3   │          │          │
├──┼────────────────┼──┼─────┼─────┤
│5   │仿冒路易公司商標圖樣之皮包、皮夾│32  │22970、231│ 乙○○   │
│    ├────────────────┼──┤04        │          │
│    │仿冒克麗絲汀公司商標圖樣之皮包  │2   │          │          │
│    ├────────────────┼──┤          │          │
│    │仿冒香奈兒公司商標圖樣之皮包    │1   │          │          │
├──┼────────────────┼──┼─────┼─────┤
│6   │仿冒路易公司商標圖樣之皮包、皮夾│7   │23077     │ 楊雅蘭   │
│    ├────────────────┼──┤          │          │
│    │仿冒路易公司商標圖樣之領帶      │6   │          │          │
├──┴────────────────┴──┴─────┴─────┤
│合計：289件                                                         │
└──────────────────────────────────┘


司法院資訊處製作；財團法人民間司法改革基金會備份。
